臺灣臺北地方法院民事裁定　　　　　　　94年度財管字第18號
聲　請　人　甲○○○保險股份有限公司
法定代理人　謝仕榮
上列聲請人聲請指定遺產管理人事件，本院裁定如下：
    主  文
指定陳怡雯為被繼承人乙○○（男、民國○○年○ 月○○日生，身分
證統一編號：Ｚ000000000號、生前籍設：台北市松山區○○○路
22巷10弄1 號，於民國93年7 月10日死亡）之遺產管理人。
准對被繼承人乙○○之繼承人為承認繼承之公示催告。
被繼承人乙○○之繼承人應自前項公示催告最後登載新聞紙之日
起，1 年內承認繼承，上述期限屆滿，無繼承人承認繼承時，被
繼承人乙○○之遺產，於清償債權，並交付遺物後，如有剩餘即
歸屬國庫。
陳怡雯應於本裁定確定之日起貳拾日內將本裁定登載公報、新聞
紙或其他相類之傳播工具，並將登載證據檢送本院，逾期視為撤
回公示催告之聲請。
程序費用由被繼承人乙○○之遺產負擔。
    理　由
一、按先順序繼承人均拋棄其繼承權時，由次順序之繼承人繼承
    。其次順序繼承人有無不明或第四順序之繼承人均拋棄其繼
    承權者，準用關於無人承認繼承之規定。次按繼承開始時，
    繼承人有無不明，而無親屬會議或親屬會議未於 1個月內選
    定遺產管理人者，利害關係人得聲請法院選任遺產管理人，
    並由法院依公示催告程序，定6個月以上之期限，公告繼承
    人，命其於期限內承認繼承，民法第1175條第6 項、第117
    7 條、第1178條第1 項、第2 項定有明文。
二、本件聲請意旨略以：被繼承人乙○○於民國91年1 月25日將
    其不動產設定最高限額抵押權與聲請人，擔保其對聲請人一
    切債務之清償，並已經辦畢抵押權登記在案。嗣相對人於91
    年8 月12日依上開約定向聲請人借款新台幣（以下同）780
    萬元，約定228 期按月償還本息，惟相對人自93年11月19日
    起即未再繳任何本息，尚餘本金7,529,037 元及利息、遲延
    利息等迄今未繳付。惟乙○○已於93年7 月10日死亡，其法
    定代理人均向法院聲明拋棄繼承，故被繼承人之遺產已無人
    為承認之繼承，為此依據民法第1178條第2 項之規定，聲請
    選任陳怡雯為被繼承人之遺產管理人等語，並提出本院家事
    法庭函、被繼承人抵押借款約定書等件影本為證。
三、經查聲請人主張之事實業據提出本院家事法庭函等件為證；
    聲請人為被繼承人之債權人，自屬利害關係人，其聲請洵屬
    有據。陳怡雯為被繼承人乙○○之女，其具狀陳明願意擔任
    被繼承人乙○○之遺產管理人，且為被繼承人借款之連帶保
    證人，衡情其較其他人了解被繼承人之財產情形，並表明將
    委託律師事務所全權處理相關事務等語；故本院認由其擔任
    遺產管理人並無不妥，爰選任陳怡雯為被繼承人乙○○之遺
    產管理人，且為承認繼承之公示催告。
四、按公示催告之公告，應黏貼於法院之公告處，並登載於公報
    、新聞紙或其他相類之傳播工具。前項登載公報、新聞紙或
    其他相類之傳播工具之日期或期間由法院定之。聲請人未依
    前項規定登載者，視為撤回公示催告之聲請。民法第1179條
    第 1項第3款、民事訴訟法第542條定有明文。本院既准對於
    被繼承人乙○○之繼承人為承認繼承之公示催告，爰併依上
    開規定裁定如主文第4項所示。
五、依非訟事件法第157條裁定如主文。
中　　華　　民　　國　　 94 　　年　　  8　　月　 30  日
                  家事庭法  官    林妙黛
以上正本係照原本作成。
如對本裁定抗告，須於裁定送達後 10 日之不變期間內，向本院
提出抗告狀。
中　　華　　民　　國　　 94 　　年　　  8　　月　 30  日
                      　書記官    尹遜言
